臺灣臺南地方法院刑事判決
110年度訴字第708號
公  訴  人  臺灣臺南地方檢察署檢察官
被      告  林佳璇



上列被告因家暴傷害案件，經檢察官提起公訴（110年度偵字第1
1184號），本院依簡式審判程序判決如下：
    主  文
甲○○犯傷害罪，處罰金新臺幣參仟元，如易服勞役，以新臺幣壹
仟元折算壹日
    事實及理由
一、本件犯罪事實、證據除增列被告甲○○於本院審理中之自白外
    ，均引用起訴書之記載（如附件）。
二、本件係經被告有罪之陳述，而經本院裁定以簡式審判程序加
    以審理，依據刑事訴訟法第二百七十三條之二規定排除嚴格
    證據調查；並依同法第三百十條之二準用第四百五十四條之
    規定製作略式判決書，先予敘明。
三、按家庭暴力者，謂家庭成員間實施身體、精神或經濟上之騷
    擾、控制、脅迫或其他不法侵害之行為；又家庭暴力罪，謂
    家庭成員間故意實施家庭暴力行為而成立其他法律所規定之
    犯罪，家庭暴力防治法第二條第一款、第二款分別定有明文
    。查被告與告訴人係婆媳關係，業經渠等供陳在卷，並有全
    戶戶籍資料查詢結果在卷可佐（見警卷第三十五頁），其二
    人屬家庭暴力防治法第三條第三款所定之家庭成員，而被告
    所為上開傷害行為，已屬家庭成員間實施身體上不法侵害之
    行為，即為家庭暴力防治法第二條第一款所稱之家庭暴力，
    惟因家庭暴力防治法並無相關罰則規定，是以應依刑法關於
    傷害罪之規定予以論罪科刑。核被告所為，係犯刑法第二百
    七十七條第一項之傷害罪。爰審酌被告無前科素行良好、其
    孫子即告訴人乙○○之子因吃飯管教而生爭執之犯罪動機、告
    訴人亦有揮踢被告（見警卷第十二頁告訴人調查筆錄），加
    以告訴人之夫即被告之子郭柏揚與告訴人亦因管教其子方式
    屢生衝突（告訴人及郭柏揚各為其子互提核發暫時保護令、
    傷害告訴，有本院卷第一一五頁至一一七頁附本院一一０年
    度司暫家護字第六七號民事暫時保護令及同卷第一三七至一
    三九頁附臺灣臺南地方檢察署檢察官一一０年度偵字第一七
    五三六號不起訴處分書可佐），顯見因此雙方關係不睦、依
    告訴人左臉瘀青情狀所示其鈍挫傷尚輕、告訴人已提起刑事
    附帶民事訴訟求償其受傷支出費用及精神慰撫金，兼衡被告
    犯後於本院坦承犯行、自陳學經歷、生活狀況及告訴人離家
    後需照顧孫子等一切情狀，量處如主文所示之刑，並諭知易
    服勞役之折算標準。
據上論斷，依刑事訴訟法第二百九十九條第一項前段、第二百七
十三條之一第一項、第二百八十四條之一、第三百十條之二，刑
法第二百七十七條第一項、第四十二條第三項前段，刑法施行法
第一條之一第一項，判決如主文。
本案經檢察官陳昆廷提起公訴，檢察官丙○○到庭執行職務。
中　　華　　民　　國　　110 　年　　11　　月　　26　　日
　　　　　　　　　刑事第五庭    法　官　鍾邦久
以上正本證明與原本無異。
如不服本判決應於收受本判後20日內向本院提出上訴書狀，並應
敘述具體理由。其未敘述上訴理由者，應於上訴期間屆滿後20日
內向本院補提理由書狀（均須按他造當事人之人數附繕本）「切
勿逕送上級法院」。
  　　　　　　　　　　　　　　　書記官　黃憶筑
中　　華　　民　　國　　110 　年　　11　　月　　26　日　
附錄本案論罪科刑法條全文：
中華民國刑法第277條：
傷害人之身體或健康者，處 5 年以下有期徒刑、拘役或 50 萬
元以下罰金。
犯前項之罪，因而致人於死者，處無期徒刑或 7 年以上有期徒
刑；致重傷者，處 3 年以上 10 年以下有期徒刑。
附件：
臺灣臺南地方檢察署檢察官訴書　　　　　　　　　　　　　　
                                    110年度偵字第11184號
　　被　　　告　甲○○　

上列被告因家庭暴力之傷害案件，業經偵查終結，認應該提起公
訴，茲將犯罪事實及證據並所犯法條分敘如下：
　　　　犯罪事實
一、甲○○與乙○○係婆媳關係，2人為家庭暴力防治法第3條第3款
    所定之家庭成員，於民國110年4月4日14時30分許，在臺南
    市○○區○○街000號2樓，因細故發生口角，甲○○竟基於傷害之
    犯意，徒手掌摑乙○○1巴掌，致乙○○受有左臉鈍挫傷之傷害
    。
二、案經乙○○訴由臺南市政府警察局第三分局報請偵辦。
　　　　證據並所犯法條
一、證據清單及待證事實：
  ㈠被告甲○○之供述
    待證事實：矢口否認有傷害犯行，辯稱：那是推擠的時候碰
              撞到的，當時我伸手要抱小孩，乙○○的頭剛好過
              來就碰撞到了等語。
  ㈡告訴人乙○○警詢中之陳述
    待證事實：指訴全部犯罪事實。
　㈢國立成功大學醫學院附設醫院受理家庭暴力事件驗傷診斷書1
    紙
    待證事實：告訴人受有左臉鈍挫傷之傷害。
  ㈣告訴人所提出之照片8張
    待證事實：告訴人左臉所受之傷害。
  ㈤告訴人所提出與其配偶郭柏揚之LINE對話截圖1張
　　待證事實：證人郭柏揚曾於110年4月6日，就其母親即被告
              動手毆打告訴人乙事向告訴人道歉，並表示為告
              訴人遭被告毆打乙事感到心疼。
二、被告所犯法條：
    刑法第277條第1項之傷害罪嫌。
三、依刑事訴訟法第251條第1項提起公訴。
　　此　致
臺灣臺南地方法院
中　　華　　民　　國　 110　　年　　6 　　月　　28　　日
　　                          檢察官  陳  昆  廷
本件正本證明與原本無異
中　　華　　民　　國　 110　　年　　7 　　月　　6 　　日
　　                          書記官  王  可  清